【裁判字號】    94,易,699
【裁判日期】    950427
【裁判案由】    竊盜
【裁判全文】
臺灣苗栗地方法院刑事判決               94年度易字第699號
公  訴  人  臺灣苗栗地方法院檢察署檢察官
被      告  乙○○
                    （另案於台灣台中監獄苗栗分監執行中）
上列被告因竊盜案件，經檢察官提起公訴（94年度偵字第3239號
），本院判決如下：
    主  文
乙○○犯攜帶兇器竊盜罪，累犯，處有期徒刑玖月。
    事  實
一、乙○○曾因竊盜罪，經本院判處有期徒刑5 月確定，並於民
    國91年4 月30日執行完畢。乙○○，復意圖為自己不法之所
    有，於94年6 月9 日深夜11時許，駕駛車號0581－HC號自小
    客車，攜帶不詳之刀具前往甲○○所有坐落於苗栗縣大湖鄉
    大寮村18份9 號附近山區之檳榔園，竊取甲○○所種植之檳
    榔3 串，得手後尚未及離去，即為甲○○、丁○○、丙○○
    等人會同警方當場逮捕，並扣得其所有之伸縮竹竿1 把、尼
    龍塑膠袋3 個。
二、案經苗栗縣警察局大湖分局報請臺灣苗栗地方法院檢察署檢
    察官偵查起訴。
    理  由
一、證據能力：
    刑事訴訟法第159 條第1 項雖規定，被告以外之人於審判外
    之言詞或書面陳述，除法律有規定外，不得作為證據。惟同
    法第159 條之5 第2 項已規定，當事人、代理人或辯護人於
    法院調查證據時，知有第159 條第1 項不得為證據之情形，
    而未於言詞辯論終結前聲明異議者，視為有前項之同意（指
    同條第1 項之同意作為證據）。此乃第159 條第1 項所容許
    ，得作為證據之例外規定之一，有最高法院93年度台上字第
    3533號判決意旨可供參照。經查本案被告、檢察官於言詞辯
    論終結前，均未就前開所述以外所調查之證據主張有刑事訴
    訟法第159 條第1 項不得為證據之情形（本院94年6 月21日
    審判筆錄），是參照上開最高法院判決要旨，本案經調查之
    證據均有證據能力，合先敘明。
二、訊據被告乙○○固不否認，有於94年6 月9 日深夜11時許，
    駕駛車號0581－HC號自小客車，至甲○○所有坐落於苗栗縣
    大湖鄉大寮村18份9 號附近山區之檳榔園內，並於其所在位
    置附近查得檳榔3 串等情，然矢口否認有竊盜犯行，辯稱：
    伊是上山休息，不知道那邊有檳榔，伊未攜帶刀具，現場亦
    未尋得刀具，伊係因遭通緝而跑到山上，那邊風景不錯等語
    ，經查：
  (一)被告深夜駕車進入被害人甲○○所有之檳榔園，經丁○○發
    現有人深夜闖入檳榔園，聯絡甲○○後進入檳榔園找尋，被
    告原躲藏在石頭後面，聽聞被害人打電話報警，即自石頭後
    方站起，且在距被告所站位置約5 公尺處，發現剛遭刀具割
    下之檳榔3 串等情，業據證人丁○○於本院審理時具結證稱
    ：被割下的檳榔距被告5 公尺左右，被告躺在1 顆檳榔樹下
    ，有石頭遮住，我們找不到，被告聽到我們打電話給管區警
    員報案，突然站起來，對我們說，「幹嘛玩那麼大，還打電
    話到管區」等語（見本院卷95年4 月13日審判筆錄第3 至5
    頁），丁○○又證稱：檳榔是賣給嘉義人，他們已經一個月
    沒來割，檳榔不可能是我們自己割，而且檳榔切割刀口看起
    來很新，還有水分，如果割下來久了會比較乾，因為3 串檳
    榔有很明顯的刀口，檳榔用手抓不下來，且會撕裂，該3 串
    檳榔沒有撕裂，是整齊刀鋒割下來的等語（見本院卷95年4
    月13日審判筆錄第5 至6 頁），而被告自承：在該檳榔園待
    了半小時沒有看到別人等語（見本院卷95年4 月13日審判筆
    錄第12頁）。觀諸被告深夜進入檳榔園內，在該檳榔園內達
    半小時之久，見有人入園找尋後即躲藏在石頭後方，且被告
    躲藏處附近又有剛遭刀具割下之3 串檳榔，而現場除被告外
    復無其他外人進入，足認該3 串檳榔應係被告割下。又被告
    原躲藏在石頭後方，聽聞證人將打電話報警，即自石頭後方
    跳出，並稱「幹嘛玩那麼大，還打電話到管區」等語，益見
    被告係明知行為不法而畏罪心虛。此外在現場扣得檳榔3 串
    ，此3 串檳榔業由被害人甲○○領回，有苗栗縣警察局大湖
    分局搜索扣押筆錄1 份，贓物認領保管單1 紙（見第2214號
    偵查卷第47、56頁），附卷可資佐證。本件被告犯行，洵堪
    認定。
  (二)被告雖辯稱現場未發現刀具，伊係因遭通緝跑道山上，然證
    人證人丁○○於本院審理時具結證稱：被告有說如果找到刀
    ，他就認，但是如果把刀子丟在草叢就找不到等語（見本院
    卷95年4 月13日審判筆錄第6 頁）。證人甲○○於本院審理
    時具結證稱：從發現被告開車到工寮，到找到被告約半小時
    ，當天有去找刀子，因很暗，草很多，找不到等語（見本院
    卷95年4 月13日審判筆錄第9 頁），現場既為雜草叢生之檳
    榔園，尚無從因未能找到被告所使用之不詳刀具，即認被告
    未攜帶刀具。又被告既有駕駛自小客車上山，如僅係為逃避
    通緝而上山，其在車內休息睡覺即可，何以在深夜仍下車至
    雜草叢生之檳榔園內，並躲藏於石頭後面，是被告所辯尚不
    足採為有利於被告之認定。
三、按刑法第321 條第1 項第3 款之攜帶兇器竊盜罪，係以行為
    人攜帶兇器竊盜為其加重條件，此所謂兇器，其種類並無限
    制，凡客觀上足對人之生命、身體、安全構成威脅，具有危
    險性之兇器均屬之，且祇須行竊時攜帶此種具有危險性之兇
    器為已足，並不以攜帶之初有行兇之意圖為必要。最高法院
    79年台上字第5253號判例參照。查被告所攜帶之不詳刀具，
    既可將檳榔割下，留下整齊之刀口，該刀具在客觀上自足以
    對人之生命、身體、安全構成威脅，足為兇器使用。核被告
    所為，係犯刑法第321 條第1 項第3 款之加重竊盜罪。經查
    ，被告有如事實欄所載有期徒刑執行完畢之前科執行情形，
    有卷附臺灣高等法院被告前案紀錄表可參，被告受有期徒刑
    執行完畢後5 年內再犯本件有期徒刑以上之罪，為累犯，應
    依法加重其刑。爰審酌被告正值壯年，不思以正當途徑獲取
    財物，所竊得之檳榔價值不高，且經被害人領回，惟犯後又
    未能坦認犯行，難見悔悟之意等一切情狀，量處如主文所示
    之刑，以示懲儆。未經扣案之不詳刀具，既經被告丟棄，無
    證據證明尚存在，爰不併予宣告沒收，又扣案之竹竿1 把、
    尼絨袋3 個，雖係被告所有，惟案發時置於被告之車上，尚
    無從認定供被告犯罪使用，亦不併予宣告沒收，附此敘明。
據上論斷，應依刑事訴訟法第299 條第1 項前段，刑法第321 條
第1 項第3款，第47條，判決如主文。
本案經檢察官劉玉書到庭執行職務。
中    華    民    國    95    年    4     月    27    日
                  刑事第三庭    審判長法  官  柳章峰
                                      法  官  林卉聆
                                      法  官  吳國聖
以上正本與原本無異。
如不服本判決，應於判決送達後10日內向本院提出上訴狀（應附
繕本）。告訴人或被害人如對於本判決不服者，應具備理由請求
檢察官上訴，其上訴期間之計算係以檢察官收受判決正本之日期
為準。
中    華    民    國    95    年    4     月    27    日
                                      書記官  歐明秀
論罪法條：
中華民國刑法第321條
犯竊盜罪而有左列情形之一者，處 6 月以上、 5 年以下有期徒
刑：
一、於夜間侵入住宅或有人居住之建築物、船艦或隱匿其內而犯
    之者。
二、毀越門扇、牆垣或其他安全設備而犯之者。
三、攜帶兇器而犯之者。
四、結夥三人以上而犯之者。
五、乘火災、水災或其他災害之際而犯之者。
六、在車站或埠頭而犯之者。
前項之未遂犯罰之。


司法院資訊處製作；財團法人民間司法改革基金會備份。
